【裁判字號】    97,上易,701
【裁判日期】    970430
【裁判案由】    竊盜
【裁判全文】
臺灣高等法院刑事判決                 97年度上易字第701號
上  訴  人
即  被  告  甲○○
                    （現於臺灣新店戒治所執行強制戒治中）
上列上訴人因竊盜案件，不服臺灣士林地方法院96年度易字第14
05號，中華民國96年12月31日第一審判決（起訴案號：臺灣士林
地方法院檢察署96年度偵字第7571號），提起上訴，本院判決如
下：
    主  文
上訴駁回。
    事  實
一、甲○○前於民國（下同）90年間，因施用毒品案件，經臺灣
    板橋地方法院以90年度重簡字第1196號判決判處有期徒刑3
    月確定，並於91年9月3日執行完畢出監。詎仍不知悔改，因
    缺錢花用，竟與簡鴻宇（已由原審法院另為審結）基於意圖
    為自己不法所有之犯意聯絡，於96年5月29日凌晨2時30分許
    ，由簡鴻宇駕駛車號GU-7758號自用小客車搭載甲○○，前
    往位於臺北縣淡水鎮○○○路○段3巷16號之海揚建築工地內
    無人居住之工務室內，徒手竊取福鉅工程有限公司（下稱福
    鉅公司）所有之PVC2.0銅心蕊電纜線共80捲（價值約新臺幣
    （下同）10萬元）得手後，並將已竊得之電纜線藏放在該工
    地旁之空房內，再伺機搬運。嗣因福鉅公司員工乙○○發覺
    電纜線遭竊，報警處理，始在該工地內尋獲甲○○遺留在該
    處之手機1支，並經員警調閱該處監視錄影帶，而發覺簡鴻
    宇所駕駛之前開車輛，始循線查悉上情。
二、案經臺北縣政府警察局淡水分局報請臺灣士林地方法院檢察
    署檢察官偵查起訴。
    理  由
一、按被告以外之人於審判外之陳述，雖不符刑事訴訟法第159
    條之1至第159條之4之規定，惟經當事人於審判程序同意作
    為證據，法院審酌該言詞陳述或書面陳述作成時之情況，認
    為適當者，亦得為證據；當事人、代理人或辯護人於法院調
    查證據時，知有刑事訴訟法第159條第1項不得為證據之情形
    ，而未於言詞辯論終結前聲明異議者，視為有前項之同意，
    刑事訴訟法第159條之1、第159條之5第1項、第2項分別定有
    明文。經查，本判決下列所引用之被告以外之人於審判外之
    陳述或非供述證據，檢察官、被告於本院言詞辯論終結前均
    未就其證據能力聲明異議，被告亦未聲請傳喚證人為交互詰
    問，本院審酌該證據資料製作時較無人情施壓或干擾，亦無
    不當取供，及證明力明顯過低之瑕疵，認以之作為證據應屬
    適當，故揆諸前開規定，認前揭證據資料有證據能力，合先
    敘明。
二、上開事實，業據上訴人即被告甲○○於警詢及原審審理時均
    坦承不諱（見偵卷第8至11頁、原審卷第58至64頁），惟於
    本院審理時改口辯稱：是簡鴻宇帶我去工地搬東西，他說東
    西是他家的，我不知情就跟去，後來沒有搬走云云。經查，
    被告甲○○於上揭所坦承之犯行核與共同被告簡鴻宇於警詢
    、偵查結證及原審法院審理時所述行竊情節，及證人乙○○
    於警詢時所指述之失竊情形相符（見偵卷第4至7頁、第12至
    13頁、第34至35頁，原審卷第22、25頁），並有贓物認領保
    管單1紙、被告甲○○遺留於現場之手機翻拍照片及監視錄
    影帶翻拍照片共16幀在卷可證（見偵卷第14頁及第17至20頁
    ），足認被告甲○○前開自白與事實相符，足以採信。至被
    告於上訴狀中辯稱其行竊得手後因頓生悔意而未搬走行竊之
    物，嗣於本院審理時復辯稱我在不知情之情況跟簡鴻宇去搬
    東西，因為天快亮了，所以就沒有搬走云云，被告所辯前後
    矛盾，設詞脫罪之意圖明顯，均不足採。又被告於本院審理
    時稱其係自首云云，惟警方已從工地監視錄影帶中發覺被告
    等人行竊之犯行，該工地內亦尋獲被告所遺留之手機，且被
    告於警詢中供稱：（你為何會出現該地？）因為我在搬運電
    纜線時，放在褲子口袋手機掉落，所以想去撿回（見偵查卷
    第10至11頁）等語，顯然被告係回犯罪現場撿拾手機湮滅罪
    證時遭警方查獲，並不符合自首之要件。綜上，本件事證明
    確，被告甲○○竊盜犯行堪以認定，應依法論科。
三、核被告甲○○所為，係犯刑法第320條第1項之竊盜罪。被告
    甲○○與簡鴻宇就上開犯行，有犯意聯絡及行為分擔，為共
    同正犯。又被告甲○○有如事實欄所載之犯罪科刑，並經執
    行完畢等情，有本院被告前案紀錄表附卷可稽，其於有期徒
    刑之執行完畢後5年內，再故意犯本件有期徒刑以上之罪，
    應依刑法第47條第1項之規定，論以累犯，並加重其刑。原
    審以被告罪證明確，引用刑法第28條、第320條第1項、第47
    條第1項、第41條第1項前段，刑法施行法第1條之1，並審酌
    被告甲○○年輕力壯，理應奮發向上，竟一時心起貪念，聯
    手竊取他人財物，及其犯罪之動機、目的、手段及其智識程
    度等一切情狀，量處有期徒刑6月，並諭知易科罰金折算標
    準，認事用法，核無不合，量刑亦屬適當。另主文之宣告應
    先記載被告所犯罪名，次為加重事由，再次為宣告刑度，原
    審判決主文竟記載為「甲○○共同竊盜，處有期徒刑陸月，
    累犯，如易科罰金，以新臺幣壹千元折算壹日」，次序有誤
    ，應更正為「甲○○共同竊盜，累犯，處有期徒刑陸月，如
    易科罰金，以新臺幣壹千元折算壹日」，惟不影響原判決之
    內容與結果，爰併此敘明。被告上訴意旨執上揭辯詞並以量
    刑過重為由指摘原判決不當，為無理由，應予駁回。
據上論斷，應依刑事訴訟法第368條，判決如主文。
本案經檢察官張秋雲到庭執行職務。
中    華    民    國    97    年    4     月    30    日
                  刑事第十一庭審判長法  官  張連財
                                    法  官  楊照男
                                    法  官  洪光燦
以上正本證明與原本無異。
不得上訴。
                                    書記官  駱麗君
中    華    民    國    97    年    4     月    30    日


司法院資訊處製作；財團法人民間司法改革基金會備份。
